臺灣高雄地方法院刑事判決　　　　　　　　96年度易字第65號
公　訴　人　臺灣高雄地方法院檢察署檢察官
被　　　告　甲○○
上列被告因傷害案件，經檢察官提起公訴（95年度偵字第2710號
），嗣本院訊問被告後，因被告就其被訴犯罪事實為有罪之陳述
，經詢問被告及檢察官之意見後，合議庭裁定由受命法官依簡式
審判程序獨任審理，並判決如下：
    主  文
甲○○犯傷害罪，處有期徒刑貳月，如易科罰金，以銀元參佰元
即新臺幣玖佰元折算壹日。減為有期徒刑壹月，如易科罰金，以
銀元參佰元即新臺幣玖佰元折算壹日。
    事  實
一、房准軍於民國95年2 月28日上午10時許，在丙○○位於高雄
    市苓雅區○○○路11巷36號住處前，因先前失火之細故，竟
    基於傷害人身體之犯意，徒手毆打丙○○之頭部，致丙○○
    受有頸部挫傷、頭部外傷之傷害。
二、案經丙○○訴由臺灣高雄地方法院檢察署檢察官偵查起訴。
    理  由
一、訊據被告對其於上揭時、地徒手毆打告訴人丙○○之事實，
    均坦承不諱，核與告訴人丙○○之指訴相符，並有證人邱逢
    春於偵查中到庭證述在卷，及診斷證明書1 紙附卷可稽，本
    件事證明確，被告犯行堪以認定。
二、查被告甲○○行為後，如附表所示之相關法律均業經變更，
    並俱於民國95年7 月1 日施行，玆經整體比較結果，裁判時
    法並未較為有利，從而依刑法第2 條第1 項規定，自應適用
    各該行為時法，亦即修正前法至明。
三、核被告甲○○所為，係犯刑法第277條第1項之傷害罪。爰審
    酌被告僅因細故即動手毆打告訴人，造成告訴人受傷，實不
    可取，而其犯後均未積極尋求與告訴人和解，反避不見面，
    致告訴人求償無門，於偵、審程序中亦經多次通緝，拒不到
    庭，顯無悔悟之心，惟念其到庭後尚知坦承犯行，並斟酌告
    訴人所受傷勢等一切情狀，酌情量處如主文所示之刑，並諭
    知易科罰金之折算標準。
四、末按「犯罪在民國96年4 月24日以前者，除本條例有規定外
    ，有期徒刑、拘役或罰金，減其刑期或金額二分之一」、「
    依本條例應減刑之罪，未經判決確定者，於裁判時，減其宣
    告刑。依前項規定裁判時，應於判決主文同時諭知其宣告刑
    及減得之刑」，中華民國96年罪犯減刑條例第2 條第3 項、
    第7條分別定有明文，本件被告之犯罪時間係在96年4 月24
    日之前，合於上開減刑條件，爰就其本件所犯傷害罪，減刑
    如主文所示。
據上論斷，應依刑事訴訟法第299 條第1 項前段，第273 條之1
，刑法第2 條第1 項前段、修正前刑法第277 條第1 項、第41條
，罰金罰鍰提高標準條例第1 條前段、廢止前同條例第2 條，中
華民國96年罪犯減刑條例第2 條第1 項第3 款、第7 條，判決如
主文。
本案經檢察官乙○○到庭執行職務。
中　　華　　民　　國　　96　　年　　7 　　月　　17　　日
                  刑事第十四庭法　官  謝  雨  真
以上正本證明與原本無異。
如不服本判決，應於送達後10日內，向本院提出上訴狀。
中　　華　　民　　國　　96　　年　　7 　　月　　17　　日
                              書記官  林  佳  慧
附表：刑法修正施行後新舊法之比較適用
┌──┬──┬─────────────────┬──┬─────────────────────────┐
│編號│條號│新法                              │比較│理由                                              │
│    │    ├─────────────────┤    │                                                  │
│    │    │舊法                              │結果│                                                  │
├──┼──┼─────────────────┼──┼─────────────────────────┤
│1   │33  │新條文主刑之種類如下：            │    │舊法第三十三條第五款規定，罰金：一元以上，修正後則│
│    │    │一、死刑                          │    │提高為，罰金：新臺幣一千元以上，以百元計算之。    │
│    │    │二、無期徒刑                      │    │罰金之定義既已修正，法定刑為罰金者，其法定最低度罰│
│    │    │三、有期徒刑：二月以上，十五年以上│    │金亦提高為新臺幣一千元，致刑度有加重之情形，不論宣│
│    │    │    。但遇有加減時，得減至二月未滿│    │告罰金與否，應依新法第二條第一項前段之規定，適用行│
│    │    │    ，或加至二十年。              │    │為時法。（最高法院決議第三點(一)參照）。            │
│    │    │四、拘役：一日以上，六十日未滿。但│    │                                                  │
│    │    │    遇有加重時，得加至一百二十日。│    │                                                  │
│    │    │五、罰金：新臺幣一千元以上，以百元│    │                                                  │
│    │    │    計算之。                      │    │                                                  │
│    │    ├─────────────────┼──┤                                                  │
│    │    │舊條文主刑之種類如下：            │ˇ  │                                                  │
│    │    │一、死刑                          │    │                                                  │
│    │    │二、無期徒刑                      │    │                                                  │
│    │    │三、有期徒刑：二月以上，十五年以上│    │                                                  │
│    │    │    。但遇有加減時，得減至二月未滿│    │                                                  │
│    │    │    ，或加至二十年。              │    │                                                  │
│    │    │四、拘役：一日以上，二個月未滿。但│    │                                                  │
│    │    │    遇有加重時，得加至四個月。    │    │                                                  │
│    │    │五 罰金：一元以上。               │    │                                                  │
├──┼──┼─────────────────┼──┼─────────────────────────┤
│2   │41  │新條文I犯最重本刑為五年以        │    │(一) 舊法第四十一條第一項前段規定，犯最重本刑為五年 │
│    │    │   下有期徒刑以下之刑之罪，而受六 │    │   以下有期徒刑以下之刑之罪，而受六個月以下有期徒 │
│    │    │   個月以下有期徒刑或拘役之宣告者 │    │   刑或拘役之宣告，因身體、教育、職業、家庭之關係 │
│    │    │   ，得以新臺幣一千元、二千元或三 │    │   或其他正當事由，執行顯有困難者，得以一元以上三 │
│    │    │   千元折算一日，易科罰金。但確因 │    │   元以下折算一日，易科罰金（依罰金罰鍰提高標準條 │
│    │    │   不執行所宣告之刑，難收矯正之效 │    │   例廢止前第二條規定，就其原定數額提高為一百倍折 │
│    │    │   ，或難以維持法秩序者，不在此限 │    │   算一日，即銀元一百、二百、三百元折算一日，換算 │
│    │    │   。                             │    │   成新台幣即三百、六百、九百元折算一日）。修正後 │
│    │    │II 前項規定於數罪併罰，其應執行之 │    │   則提高為以新台幣一千、二千、三千元折算一日，比 │
│    │    │   刑未逾六月者，亦適用之。       │    │   較新舊法之適用結果，以修正前之規定，較有利於行 │
│    │    ├─────────────────┼──┤   為人，應新刑法第二條第一項之規定，應適用修正前 │
│    │    │舊條文I犯最重本刑為五年以        │ˇ  │   之規定。（最高法院決議第三點(一)參照）。         │
│    │    │   下有期徒刑以下之刑之罪，而受六 │    │(二) 新法施行前犯併合處罰數罪中之一罪，且該數罪均該 │
│    │    │   個月以下有期徒刑或拘役之宣告， │    │   當刑法第四十一條第一項得易科罰金之規定者，其新 │
│    │    │   因身體、教育、職業、家庭之關係 │    │   舊法之適用：                                   │
│    │    │   或其他正當事由，執行顯有困難者 │    │   新刑法施行法第三條之一第三項規定，於九十四年七 │
│    │    │   ，得以一元以上三元以下折算一日 │    │   月一日刑法修正施行前犯併合處罰數罪中之一罪，且 │
│    │    │   ，易科罰金。                   │    │   該數罪均符合第四十一條第一項得易科罰金之規定者 │
│    │    │   但確因不執行所宣告之刑，難收矯 │    │   ，適用九十年一月四日修正之刑法第四十一條第二項 │
│    │    │   正之效，或難以維持法秩序，不在 │    │   規定，即適用舊法第四十一條第二項之規定（即應執 │
│    │    │   此限。                         │    │   行之刑逾六月者，應得易科罰金），以利受刑人。   │
│    │    │Π 併合處罰之數罪，均有前項情形， │    │                                                  │
│    │    │   其應執行之刑逾六月者，亦同。   │    │                                                  │
└──┴──┴─────────────────┴──┴─────────────────────────┘
附錄本判決論罪之法條全文
刑法第277條條第1項
傷害人之身體或健康者，處3 年以下有期徒刑、拘役或1000元以
罰金。
